臺灣雲林地方法院刑事判決　　　　　　　94年度簡上字第92號
上　訴　人　臺灣雲林地方法院檢察署檢察官
被　　　告　甲○○
　　　　　　　　　　國民
上列上訴人因被告違反毒品危害防制條例案件，不服本院簡易庭
94年度簡字第73號於中華民國94年5 月20日第一審判決（起訴書
：臺灣雲林地方法院檢察署93年度毒偵字第1600號），提起上訴
，並當庭擴張起訴事實（93年度毒偵字第1600號）請求審判，本
院管轄第二審之合議庭認應依通常訴訟程序審理，逕為第一審判
決如下：
    主  文
原判決撤銷。
甲○○連續施用第貳級毒品，處有期徒刑伍月，如易科罰金，以
參佰元折算壹日。
    犯  罪  事  實  及  理  由
一、犯罪事實：
    甲○○前於民國92年間，因施用第一級毒品案件，經觀察、
    勒戒後，認無繼續施用毒品之傾向，由臺灣雲林地方法院檢
    察署檢察官於92年10月29日，以92年度毒偵字第1024號不起
    訴處分確定，並於同日釋放出所。詎其仍不知悔改，復基於
    施用第二級毒品之概括犯意，於93年8 月24日20時許及同年
    10月7 日某時，分別在某不詳年籍姓名友人住處及其雲林縣
    虎尾鎮廉使里706 號住處，以將第二級毒品甲基安非他命置
    於玻璃球內燒烤後吸食其煙之方式，連續施用第二級毒品甲
    基安非他命2 次。嗣於(一)93年8 月26日因竊盜案件遭警方查
    獲，並採集尿液送驗，結果呈現甲基安非他命陽性反應。(二)
    93年10月10日，甲○○向雲林縣警察局虎尾分局投案，並採
    集尿液送驗，結果呈現甲基安非他命陽性反應，始悉上情。
二、認定犯罪事實所憑證據及理由：
    (一)雲林縣煙毒尿液檢驗成績書2 紙、長榮大學毒物研究中心
      尿液檢驗報告1 紙。證明：被告2 次經採尿送驗後，尿液
      均呈現甲基安非他命陽性反應。
    (二)臺灣高等法院被告全國前案紀錄表1 份。證明被告於92年
      10月29日觀察、勒戒執行完畢後，5 年內再犯本件施用第
      二級毒品案件。
    (三)被告於本院審理時坦承上開犯行。
    被告之自白與相關證據均相符合，本件事證明確，被告之犯
    行應堪認定。
三、論罪科刑之理由：
    (一)被告所為，係犯毒品危害防制條例第10條第2 項施用第二
      級毒品罪。被告持有安非他命之低度行為，為施用毒品之
      高度行為所吸收，不另論罪。被告前後2 次施用第二級毒
      品，時間緊接，罪名相同，顯係基於概括犯意而為之，為
      連續犯，應依刑法第56條之規定論以一罪，並依法加重其
      刑。
    (二)本院審酌被告前經觀察、勒戒，復犯本件之罪，顯然依賴
      毒品甚深，並考以其僅國中畢業，智識淺薄，因對自己沒
      有信心而施用毒品，其施用次數為2 次，於93年10月9 日
      主動到案坦承施用毒品，顯見被告確有戒除毒癮之意，及
      其犯後坦承犯行，態度尚稱良好等一切情狀，量處如主文
      所示之刑，並諭知易科罰金之折算標準。
    (三)又按連續犯係裁判上之一罪，其刑罰權亦屬單一，無從分
      割，故其中一部分行為，既已被偵查機關發覺，雖在司法
      機關訊問中被告陳述其未發覺之部分犯罪行為，僅能謂為
      自白，並不符合刑法第62條之規定，而認對全部犯罪有自
      首之效力，予以減輕其刑，最高法院81年度臺上字第4703
      號判決可資參照。被告雖於93年10月10日主動到案接受警
      方採集尿液，然其於警詢中僅坦承施用第一級毒品海洛因
      ，並未坦承施用第二級毒品。此外，被告前於93年8 月24
      日施用第二級毒品之犯行，業經警方於93年8 月26日採尿
      送驗查獲。被告連續施用第二級毒品犯行之一部分行為，
      既已被偵查機關發覺，自不符合刑法第62條自首之規定，
      併此敘明。
四、撤銷改判之理由：
    按檢察官聲請以簡易判決處刑之案件，經法院認為有第451
    條之1 第4 項但書之情形者，應適用通常訴訟程序審判之，
    刑事訴訟法第452 條定有明文。又對於簡易判決之上訴，準
    用刑事訴訟法第3 編第1 章及第2 章之規定，管轄第二審之
    地方法院合議庭受理簡易判決上訴案件，應依通常程序審理
    ，其認案件有刑事訴訟法第452 條之情形者，應撤銷原判決
    ，逕依通常程序為第一審判決，法院辦理刑事訴訟簡易程序
    案件應行注意事項第14項亦有規定。原判決之論罪科刑，固
    非無見，惟原判決未及審酌被告另於93年8 月24日施用第二
    級毒品之犯行，即本院認定之犯罪事實，已與檢察官聲請簡
    易判決處刑書據以求處罪刑之事實不符，而有刑事訴訟法第
    451 條之1 第4 項但書第2 款之情形，依上開規定，原審適
    用簡易判決處刑程序，即有未合。檢察官上訴主張原審未審
    究被告其他部分之犯行，為有理由，自應由本院合議庭撤銷
    原判，並依通常程序審理，為第一審之判決。
伍、適用之法條：
    應依刑事訴訟法第369 條前段、第364 條、第452 條、第
    299 條第1 項前段、毒品危害防制條例第10條第2 項，刑法
    第11條前段、第56條、第41條第1 項前段，罰金罰鍰提高標
    準條例第2 條，判決如主文。
中　　華　　民　　國　　94　　年　　9 　　月　　6 　　日
                  刑事第一庭    審判長法  官 康 樹 正
                                      法  官 侯 廷 昌
                                      法  官 楊 欣 怡
以上正本證明與原本無異。
如不服本判決，應於判決送達後10日內，向本院提出上訴狀。
                                      書記官 洪 秀 虹
中　　華　　民　　國　　94　　年　　9 　　月　　6 　　日
附錄法條：
毒品危害防制條例第10條
施用第一級毒品者，處 6 月以上 5 年以下有期徒刑。
施用第二級毒品者，處 3 年以下有期徒刑。
